it: Imbottitura della cinghia: Extra imbottito; Leggermente imbottito; Imbottito; Non imbottito; Altro
vi: Đệm dây đeo: Đệm siêu dày; Đệm mỏng; Có đệm; Không đệm; Khác
cs: Vnitřní okraj popruhu: Extra polstrované; Lehce polstrované; Polstrované; Bez polstrování; Jiné
en: Strap padding: Extra padded; Lightly padded; Padded; Unpadded; Other
pt-PT: Preenchimento da correia: Com enchimento extra; Ligeiramente almofadado; Almofadado; Sem almofadado; Outro
sv: Vaddering för rem: Extra vadderad; Lätt vadderad; Vadderad; Ovadderad; Övrigt
ko: 스트랩 패딩: 엑스트라 패딩; 라이트 패딩; 패딩 처리됨; 패딩 없음; 기타
fr: Rembourrage de la sangle: Extra rembourrée; Légèrement rembourrée; Rembourrée; Non rembourrée; Autre
nb: Stropp-polstring: Ekstra polstret; Lett polstret; Polstret; Uten polstring; Annet
nl: Band padding: Extra gewatteerd; Licht gewatteerd; Gewatteerd; Niet gewatteerd; Overig
hr-HR: Remen razmak u podnožju: Iznimno podstavljeno; Lagano podstavljeno; Podstavljeno; Nepodstavljeno; Ostalo
sl-SI: Blazinjenje traku: Dodatno podloženo; Rahlo podloženo; Podloženo; Nepodloženo; Drugo
es: Relleno de la correa: Extra acolchado; Ligeramente acolchado; Acolchado; Sin acolchado; Otro
pt-BR: Tira acolchoamento: Extra acolchoada; Levemente acolchoada; Acolchoada; Sem acolchoamento; Outro
lt-LT: Diržo paminkštinimas: Ypač paminkštintas; Šiek tiek paminkštintas; Paminkštintas; Be paminkštinimo; Kita
fi: Hihnan pehmuste: Erityispehmustettu; Kevyesti pehmustettu; Pehmustettu; Pehmustamaton; Muu
de: Gurtpolsterung: Extra gepolstert; Leicht gepolstert; Gepolstert; Ungepolstert; Andere
th: ความนุ่มของสายสะพาย: บุหนาพิเศษ; บุบาง; บุนุ่ม; ไม่บุนุ่ม; อื่นๆ
tr: Kayış dolgu seviyesi: Ekstra dolgulu; Hafif dolgulu; Dolgulu; Dolgusuz; Diğer
sk-SK: Vnútorný okraj popruhu: Extra polstrovaný; Mierne polstrovaný; Polstrovaný; Nepolstrovaný; Iné
zh-CN: 背带衬垫: 加厚衬垫; 轻薄衬垫; 带衬垫; 无衬垫; 其他
el: Επένδυση ιμάντα: Με έξτρα ενίσχυση; Με ελαφριά ενίσχυση; Με ενίσχυση; Χωρίς ενίσχυση; Άλλο
da: Rempolstring: Ekstra polstret; Let polstret; Polstret; Uden polstring; Andet
hu: Pánt párnázottsága: Extra párnázott; Enyhén párnázott; Párnázott; Párnázatlan; Egyéb
pl: Wyściełanie paska: Bardzo miękki; Lekko miękki; Wyściełany; Bez wypełnienia; Inne
bg-BG: Подплата на каишката: Допълнително подплатена; Леко подплатена; Подплатена; Неподплатена; Друго
zh-TW: 綁帶襯墊: 特厚襯墊; 輕薄襯墊; 含襯墊; 無襯墊; 其他
ru: Наличие мягкой подкладки ремня: С дополнительной подкладкой; С легкой подкладкой; С подкладкой; Без подкладки; Другое
ja: ストラップパッド: 特厚パッド入り; 軽量パッド入り; パッド入り; パッドなし; その他
ro-RO: Căptușeală a curelei: Foarte căptușit; Ușor căptușit; Căptușit; Fără căptușeală; Altele